臺灣苗栗地方法院刑事判決　　　　　　　　　　　　　　九十一年度易字第五七號
　　公　訴　人　臺灣苗栗地方法院檢察署檢察官
　　被　　　告　甲○○
右列被告因詐欺案件，經檢察官提起公訴（九十年度偵字第一四○七號），本院判決
如左：
    主  文
甲○○連續意圖為自己不法之所有，以詐術使人將本人之物交付，處有期徒刑壹年。
    事  實
一、甲○○經由不知情之友人徐晃宏之介紹，獲悉乙○○因違反槍砲彈藥刀械管制條
    例案件被法院判處有期徒刑五年二月確定，而亟欲暫緩執行，竟基於意圖為自己
    不法所有之概括犯意，先於民國（下同）八十九年九月間某日，在友人位於苗栗
    縣頭份鎮後庄里之住處內，向乙○○訛稱得使其暫緩執行三個月，乙○○因此陷
    於錯誤而交付新台幣（下同）三萬元予甲○○。又於同年十月十二日晚上七時許
    ，乙○○帶其母丙○○○前往甲○○位於苗栗縣頭份鎮○○里○○路三七巷十號
    之租屋處時，向丙○○○詐稱可以二十萬元擺平官司，使乙○○免受前開有期徒
    刑之執行，丙○○○誤信為真，並委由乙○○於翌日晚上交付二十萬元之現金予
    甲○○。嗣因乙○○於八十九年十月二十六日遭逮捕入監服刑，丙○○○始知受
    騙。
二、案經丙○○○訴由苗栗縣警察局頭份分局報請臺灣苗栗地方法院檢察署檢察官偵
    查起訴。
    理  由
一、訊據被告甲○○矢口否認詐欺犯行，辯稱：乙○○雖曾交付伊二萬元，但係為償
    還先前所積欠之五萬元債務，且係乙○○為詐騙告訴人即丙○○○而約告訴人至
    伊租屋處，均由乙○○發言，伊僅坐在一旁，並未言語，亦未收到二十萬元更無
    託人退還告訴人十二萬元云云。惟查：被告曾向告訴人表示前揭案件為冤案，伊
    認識某位官員可擺平等語，為告訴人指訴綦詳，並經證人乙○○指證歷歷，證人
    乙○○並證述其確已交付現金共二十三萬元予被告，另證人鄧鳳梅於偵查中証稱
    曾有人自稱受被告之委託，欲以支票退還十二萬元。若被告未詐騙告訴人，且未
    獲得任何好處，豈有在乙○○遭逮捕時，立即託人持支票前往和解之理？且乙○○於被判刑確定後，曾委託徐晃宏代為尋覓可使其免於牢獄之人，徐晃宏遂介紹
    被告與乙○○認識，業據證人徐晃宏於偵審中證實，又被告所稱是乙○○之前欠
    伊五萬元債務，為還該欠款才交付二萬元予伊，非但為乙○○當庭否認，且金額
    亦有未合，足見被告所辯各節，實為臨訟杜撰之詞，不足採信。本件事證明確，
    被告罪行足以認定。
二、核被告所為，係犯刑法第三百三十九條第一項之詐欺罪。被告前後二行為，時間
    緊接，所犯罪名相同，顯係出於概括之犯意為之，為連續犯，依法以一罪論並加
    重其刑。爰審酌被告犯罪動機、手段、對被害人所生危害非輕，其犯行對於司法
    公信力影響頗巨，及犯後猶拒不吐實，顯不知悔悟等一切情狀，量處被告有期徒
    刑一年，以示懲儆。
據上論斷，應依刑事訴訟法第二百九十九條第一項前段，刑法第五十六條、第三百三
十九條第一項、罰金罰鍰提高標準條例第一條前段，判決如主文。
本案經檢察官蔡宗熙到庭執行職務
中    華    民    國    九十一      年    二      月    二十        日
                                          台灣苗栗地方法院刑事第一庭
                                              法  官   林  誌  誠
右正本證明與原本無異。
如不服本判決，應於送達後十日內向本院提出上訴狀(須附繕本)，上訴於台灣高等
法院台中分院。
                                       書記官   李  達  成
中    華    民    國    九十一      年    二      月    二十        日
附錄論罪科刑法條
刑法第三百三十九條
意圖為自己或第三人不法之所有，以詐術使人將本人或第三人之物交付者，處五年以
下有期徒刑、拘役或科或併科一千元以下罰金。
以前項方法得財產上不法之利益或使第三人得之者，亦同。
前二項之未遂犯罰之。
